臺灣臺北地方法院刑事判決　　　　　　　100年度易字第121號
公　訴　人　臺灣臺北地方法院檢察署檢察官
被　　　告　蔡朝安
上列被告因毒品危害防制條例案件，經檢察官提起公訴（99年度
毒偵字第3718號），本院判決如下：
    主  文
蔡朝安施用第二級毒品，累犯，處有期徒刑陸月，如易科罰金，
以新臺幣壹仟元折算壹日，扣案之第二級毒品甲基安非他命壹包
（驗餘淨重零點壹肆捌捌公克），沒收銷燬之，扣案之吸食器壹
個沒收。
    事  實
一、蔡朝安前於民國96年間因違反毒品危害防制條例案件，經臺
    灣板橋地方法院以96年度毒聲字第1169號裁定送觀察、勒戒
    後，認其無繼續施用毒品之傾向，於96年7月20日執行完畢
    釋放，並由臺灣板橋地方法院檢察署檢察官於96年7月26日
    以96年度毒偵字第4261號為不起訴處分確定。其復於前開觀
    察勒戒執行完畢釋後5年內之97年間因違反毒品危害防制條
    例案件及犯詐欺罪，分別經臺灣板橋地方法院於97年6月9日
    以97年度簡字第3211號判處有期徒刑3月，及臺灣高雄地方
    法院於97年9月8日以98年度審簡字第3880號判處有期徒刑4
    月確定，上開二經合併定應執行有期徒刑6月。又於98年間
    因違反毒品危害防制條例案件，經臺灣板橋地方法院於98年
    3月26日以98年度簡字第1411號判處有期徒刑3月確定。上開
    科刑接續執行，於98年9月9日縮刑期滿執行完畢。復於99年
    間，因違反毒品危害防制條例案件，經本院於99年3月22日
    以99年度簡字第560號判處有期徒刑4月確定（現執行中，此
    部分不構成累犯）。竟猶不知悔改，復基於施用第二級毒品
    之犯意，於99年10月12日20時許，在臺北市○○區○○路某
    公園廁所內，以將第二級毒品甲基安非他命放入其所有之吸
    食器內燒烤之方式，施用第二級毒品甲基安非他命1次。嗣
    於翌日（13日）凌晨1時許，在臺北市○○路與峨嵋街口，
    因他案通緝遭警逮捕，當場扣得其所有之第二級毒品甲基安
    非他命1包（原淨重0.149公克，驗餘淨重0.1488公克），及
    其所有供施用之吸食器1個等物，始知上情。
二、案經新北市政府警察局三重分局報告臺灣臺北地方法院檢察
    署檢察官偵查起訴。
    理  由
一、上揭犯罪事實，業據被告蔡朝安於警詢及本院審理時坦承不
    諱，且被告於上揭時、地，為警查獲後，經警採集其尿液送
    驗結果，呈甲基安非他命類陽性反應，亦有臺灣檢驗科技股
    份有限公司於99年10月29日出具之濫用藥物檢驗報告（參偵
    卷第49頁）在卷可稽。此外，並有第二級毒品甲基安非他命
    1包及吸食器1個等物扣案可資佐證。上開扣案之毒品經送請
    交通部民用航空局航空醫務中心鑑定結果確含有第二級毒品
    甲基安非他命成份，復有該中心於99年11月16日所出具之航
    藥監字第0997033號毒品鑑定書在卷可考（參偵卷第53頁）
    。按安非他命經施用進入人體後，經人體代謝作用，約70%
    於24小時內自尿中排出，約90%於96小時內自尿中排出，最
    長可能不會超過4日（行政院衛生署藥物食品檢驗局81年2
    月8日（81）藥檢壹字第001156號函參照）。本件被告於前
    開時間經採集尿液送驗結果，既呈甲基安非他命陽性反應，
    自足徵被告確有施用第二級毒品甲基安非他命之行為，足認
    被告於警詢及本院審理中所為之任意性自白，應與事實相符
    ，而可採信。從而，本件被告於前揭時、地，施用第二級毒
    品甲基安非他命1次之犯行，事證明確，洵堪認定。被告前
    於96年間因違反毒品危害防制條例案件，經臺灣板橋地方法
    院以96年度毒聲字第1169號裁定送觀察、勒戒後，認其無繼
    續施用毒品之傾向，於96年7月20日執行完畢釋放，並由臺
    灣板橋地方法院檢察署檢察官於96年7月26日以96年度毒偵
    字第4261號為不起訴處分確定。其復於前開觀察勒戒執行完
    畢釋後5年內之97、98、99年間因違反毒品危害防制條例案
    件，分別經法院為如事實所載之科刑判決確定，此有臺灣高
    等法院被告前案紀錄表在卷可稽，其又犯本件施用第二級毒
    品犯行，自應依法論科。
二、按甲基安非他命屬毒品危害防制條例第2條第2項第2款所規
    定之第二級毒品。是核被告所為，係犯毒品危害防制條例第
    10條第2項之施用第二級毒品罪。其施用第二級毒品甲基安
    非他命時，持有第二級毒品甲基安非他命之低度行為，為其
    施用之高度行為所吸收，不另論罪。被告前於97年間因違反
    毒品危害防制條例案件及犯詐欺罪，分別經臺灣板橋地方法
    院於97年6月9日以97年度簡字第3211號判處有期徒刑3月，
    及臺灣高雄地方法院於97年9月8日以98年度審簡字第3880號
    判處有期徒刑4月確定，上開二經合併定應執行有期徒刑6月
    。又於98年間因違反毒品危害防制條例案件，經臺灣板橋地
    方法院於98年3月26日以98年度簡字第1411號判處有期徒刑3
    月確定。上開科刑接續執行，於98年9月9日縮刑期滿執行完
    畢，此有前揭前案紀錄表在卷可按。被告受前揭有期徒之執
    行完畢後5年內故意再犯本件有期徒刑以上之罪，爰依刑法
    第47條第1項規定論以累犯，並加重其刑。爰審酌被告已因
    施用毒品案件，而接受觀察勒戒之處分，且因再犯施用毒品
    罪，經法院多次為科刑之判決，竟仍再犯本件施用毒品罪，
    足見其戒毒意志不堅，施用毒品係屬自戕行為，被告於犯後
    復已坦承犯行等一切情狀，量處如主文所示之刑，並諭知易
    科罰金之折算標準。扣案之第二級毒品甲基安非他命1包，
    原淨重0.149公克，除取樣0.0002公克，已於鑑定時用磬，
    失其違禁物之性質，不另為沒收之諭知外，合計驗餘淨重
    0.1488 公克，併依毒品危害防制條例第18條第1項前段，宣
    告沒收銷燬之。扣案之吸食器1個，係被告所有供犯本件所
    用之物，業據被告於本院審理時供明在案，爰併依刑法第38
    條第1項第2款宣告沒收之。
據上論斷，應依刑事訴訟法第284條之1第1項、第299條第1項前
段，毒品危害防制條例第10條第2項、第18條第1項前段，刑法第
11條前段、第41條第1項前段、第38條第1項第2款，判決如主文
。
本案經檢察官蘇維達到庭執行職務
中    華    民    國    100    年    1    月    31    日
                  刑事第二十庭   法  官   李桂英
上正本證明與原本無異。
如不服本判決，應於判決送達後10日內（應抄附繕本）向本院提
出上訴狀（上訴書狀應敘述具體理由。上訴書狀未敘述上訴理由
者，應於上訴期間屆滿後20日內補提理由書於原審法院。）。
                                 書記官   嚴君珮
中    華    民    國   100    年    1     月    31    日
附錄本案論罪科刑法條全文:
毒品危害防制條例第10條
施用第一級毒品者，處 6 月以上 5 年以下有期徒刑。
施用第二級毒品者，處 3 年以下有期徒刑。